【裁判字號】    97,抗,20
【裁判日期】    970131
【裁判案由】    假扣押
【裁判全文】
臺灣高等法院高雄分院民事裁定            97年度抗字第20號
抗  告  人  甲○○
代  理  人  乙○○
相  對  人  丙○○
上列當事人間因請求給付贍養費等聲請假扣押事件，抗告人對於
中華民國96年7 月11日台灣高雄地方法院96年度裁全字第9023號
裁定提起抗告，本院裁定如下：
    主    文
抗告駁回。
抗告訴訟費用由抗告人負擔。
    理    由
一、按債權人就金錢請求或得易為金錢請求之請求，欲保全強制
    執行者，得聲請假扣押。又假扣押之請求及原因應釋明之；
    前項釋明如有不足，而債權人陳明願供擔保或法院認為適當
    者，法院得定相當之擔保，命供擔保後為假扣押，民事訴訟
    法第522 條第1 項、第526 條第1 、2 項分別定有明文。本
    件債權人即相對人主張其為抗告人之妻，抗告人於民國90年
    間赴大陸地區工作後，即未再給付相對人生活費用，相對人
    於96年3 月間赴大陸地區探視抗告人時，竟發現抗告人與一
    女子周小環同居，並育有一子，相對人已訴請離婚並請求抗
    告人給付剩餘財產分配、贍養費、精神慰撫金共計新台幣（
    下同）349 萬5,600 元，唯恐抗告人脫產逃避致日後有不能
    強制執行之虞，聲請為假扣押，業據提出戶籍謄本影本、協
    議書及出生醫學證明釋明之，並陳明願供擔保以補釋明之不
    足。原裁定依首開規定，命供擔保後為假扣押，並無不合。
二、抗告主旨略以：相對人請求抗告人給付剩餘財產分配169 萬
    5,600 元、贍養費100 萬元、精神慰撫金80萬元共計349 萬
    5,600 元，惟關於剩餘財產分配，相對人僅列抗告人財產，
    卻未列抗告人債務，如將抗告人名下財產與債務並列，相對
    人除無可請求抗告人給付外，尚需協助抗告人償還債務約13
    0 萬元，且相對人係離家出走，如何能請求贍養費，又相對
    人提出協議書認抗告人有外遇顯屬無稽，其請求精神慰撫金
    亦屬無據云云，核屬實體上之問題，應由本案訴訟解決，非
    本件假扣押程序所得審究。抗告人據以對原裁定聲明不服，
    為無理由，應予駁回。
三、依民事訴訟法第495 條之1 第1 項、第449 條第1 項、第95
    條、第78條，裁定如主文。
中    華    民    國    97    年    1     月    31    日
                            民事第五庭
                                審判長法官  蔡明宛
                                法      官  魏式璧
                                法      官  曾錦昌
以上正本證明與原本無異。
如不服本裁定應於送達後10日內向本院提出再抗告狀（並按他造
當事人之人數附繕本），並繳納再抗告費新臺幣1,000 元。
再為抗告應以適用法規顯有錯誤為理由，並經本院之許可，該許
可以原裁定所涉及之法律見解具有原則上之重要性者為限，並委
任律師為代理人。
中    華    民    國    97    年    1     月    31    日
                                書  記  官  梁美姿
附註：
抗告人之配偶、三親等內之血親、二親等內之姻親，或抗告人為
法人、中央或地方機關時，其所屬專任人員具有律師資格並經法
院認適當者，亦得為第三審代理人。
抗告人或其法定代理人具有律師資格者及前項情形，應於提起抗
告或委任時釋明之。


司法院資訊處製作；財團法人民間司法改革基金會備份。
